臺灣臺南地方法院民事裁定
                                111年度司暫家護字第196號
聲  請  人  施俞安  
被  害  人  施靖旺  
相  對  人  王采玥即王曉敏

上列聲請人聲請對相對人核發暫時保護令事件，本院裁定如下：
    主  文
聲請駁回。
    理  由
一、按家庭暴力防治法所稱家庭暴力者，謂家庭成員間實施身體
    或精神上不法侵害之行為；同法所稱家庭成員，包括下列各
    員及其未成年子女︰配偶或前配偶。現有或曾有同居關係
    、家長家屬或家屬間關係者。現為或曾為直系血親或直系
    姻親。現為或曾為四親等以內之旁系血親或旁系姻親；又
    法院為保護被害人，得不經審理程序或於審理終結前，依聲
    請核發暫時保護令；另法院核發暫時保護令時，得依聲請或
    依職權核發第14條第1項第1款至第6款、第12款及第13款之
    命令，家庭暴力防治法第2條第1款、第3條及第16條第3項分
    別定有明文。準此，法院於暫時保護令事件之審理終結後，
    如認有家庭暴力之事實，有以暫時保護令保護被害人之必要
    者，自應依聲請或依職權核發內容適當之暫時保護令；如不
    足以認定有家庭暴力之事實者，自應駁回聲請人之聲請。又
    所謂有核發暫時保護令之必要，係指被害人有「繼續」遭受
    相對人實施家庭暴力行為之急迫危險，如不核發保護令，將
    導致被害人受有無法回復之損害而言。準此，聲請人聲請核
    發暫時保護令，必須釋明有正當、合理之理由足認已發生家
    庭暴力事件，而被害人有繼續受相對人虐待、威嚇或其他身
    體上、精神及經濟上不法侵害之危險，或如不暫時核發保護
    令，將導致無法回復之損害（法院辦理家庭暴力案件應行注
    意事項第13條規定參見），始可核發保護令。
二、本件聲請狀意旨略以：聲請人甲○○與相對人王采玥曾為夫妻
    關係，被害人乙○○與相對人為母子關係，於民國110年6月25
    日至7月3日間，因相對人誤會被害人玩弄她的粉餅，遭受相
    對人打背部等語，爰依家庭暴力防治法之規定，聲請核發該
    法第14條第1項第1、2、4、7款內容之暫時保護令等情。
三、經查，聲請人甲○○與相對人王采玥曾為夫妻關係，被害人乙
    ○○與相對人為母子關係，遭相對人施以家庭暴力一情，惟聲
    請人所主張是否為事實、被害人是否有繼續受相對人暴力威
    脅之急迫危險，仍有待調查，是本院通知相對人就聲請人之
    主張表示意見，然相對人則以：『一天晚上(接近110年6月底
    的某一天)大約快11點，靖旺跟妹妹宥苡還很大聲的在玩鬧
    ，一開始我是採口頭警告孩子們：很晚囉~而且我們這裡是
    社區住宅區，再這樣大聲暄嘩會吵到鄰居。要趕快睡覺了..
    ..」就這樣連續提醒了多次也不見他們收斂，於是，我便用
    不求人處罰了靖旺，事後，當下我也詢問靖旺剛才為什麼讓
    媽媽處罰，靖旺也表示他知道.....』，認為伊係為管教子女
    之行為；另本院通知聲請人及相對人於民國111年9月5日到
    院調查，聲請人稱，被害人自民國110年7月5日迄今，均與
    其同住；相對人亦稱自民國110年7月5日以後即無法與未成
    年子女會面交往，可知兩造係改定未成年子女權利義務行使
    及負擔之議題尚待釐清。依民法第1085條規定，父母得於必
    要範圍內懲戒其子女，是依其規定，應認屬為父母之懲戒權
    。從而，縱使認相對人雖確有同聲請狀所載對被害人管教，
    然依其情節，應屬合理之管教行為非屬家庭暴力防治法所規
    範之虐待或精神上、身體上之不法侵害行為，且聲請人稱目
    前被害人與聲請人同住中，難認被害人目前有受相對人暴力
    威脅之迫切危險，是聲請人之請求於法未合，應予駁回。末
    查，聲請人與相對人間之衝突及對立情緒，已明顯影響未成
    年子女之身心狀況，建請聲請人日後均應秉持善意父母合作
    原則，以未成年子女權益為優先考量，附此敘明。
中　　華　　民　　國　　111 　年　　9 　　月　　5　 日 
             家事法庭　   司法事務官   陳敬程
以上正本係照原本作成。
如對本裁定抗告，須於裁定送達後10日內向本院提出抗告狀。 
中　　華　　民　　國　　111 　年　　9 　　月　　5　 日 
                          書  記  官   陳惠芳